臺灣桃園地方法院民事簡易判決
111年度壢簡字第733號
原      告  葉玉惠  
訴訟代理人  徐慶輝  
被      告  余肇華  


上列當事人間請求給付租金等事件，本院於民國111年6月21日言
詞辯論終結，判決如下：
    主    文
一、被告應給付原告新臺幣壹萬伍仟元，及附表所示之利息。　
二、被告應將門牌號碼桃園市○○區○○○街○○號一樓房屋所附之地
    下二樓編號H三八三號停車位騰空遷讓返還予原告。
三、原告其餘之訴駁回。 　　　　
四、訴訟費用新臺幣陸仟柒佰貳拾元，由被告負擔新臺幣陸仟陸
    佰捌拾柒元，餘由原告負擔。
五、本判決原告勝訴部分得假執行。 　　　　
　　事實及理由
壹、程序方面： 
一、按訴狀送達後，原告不得將原訴變更或追加他訴，但擴張或
    減縮應受判決事項之聲明者，不在此限；不變更訴訟標的，
    而補充或更正事實上或法律上之陳述者，非為訴之變更或追
    加，民事訴訟法第255條第1項第3款、第256條定有明文。本
    件原告起訴時訴之聲明為：（一）被告應給付原告新臺幣（
    下同）18,000元，及自民國109年9月19日起至清償日止，按
    年利率16％計算之利息。（二）被告應將停車位返還予原告
    。嗣於本院審理中變更聲明為：（一）被告應給付原告18,0
    00元，及自民國109年9月19日起至清償日止，按年利率5％計
    算之利息。（二）被告應將門牌號碼桃園市○○區○○○街00號1
    樓房屋（下稱系爭房屋）所附之地下二樓編號H383號停車位
    （下稱系爭停車位）騰空遷讓返還予原告（見本院卷第28頁
    反面、第38頁正反面），核屬減縮應受判決事項之聲明及更
    正法律上陳述，與前開規定相符，應予准許。
二、被告經合法通知，未於言詞辯論期日到場，核無民事訴訟法
    第386條所列各款情事，爰依原告之聲請，准由其一造辯論
    而為判決。　　
貳、實體方面
一、原告主張：被告於108年9月20日與原告簽立租賃契約（下稱
    系爭租約），向原告承租系爭停車位，約定租期自108年9月
    20日至109年9月19日止，租金每月1,500元，保證金即押租
    金3,000元。系爭租約租期屆滿後，兩造口頭約定系爭租約
    延長一年，惟被告嗣後未依約繳納租金，自109年9月20日起
    至110年9月19日止已欠繳12個月租金，共計18,000元。另系
    爭租約現租期已屆滿，被告自應將系爭停車位騰空遷讓返還
    原告，為此，爰依租賃物返還請求權、系爭租約之法律關係
    ，提起本件訴訟等語，並聲明：如變更後之聲明所示。
二、被告未於言詞辯論期日到場，亦未提出書狀作何聲明或陳述
    。　　
三、原告主張之事實，業據其提出與其所述相符之系爭租約、系
    爭房屋建物登記第一類謄本、系爭停車位現場照片、系爭房
    屋管理費及系爭停車位清潔費繳款收據等為證（見本院卷第
    4頁正反面、第10至12頁）；而被告經合法送達通知，既未
    於言詞辯論期日到場爭執，復未提出書狀答辯以供本院斟酌
    ，依民事訴訟法第280條第3項準用第1項視同自認，堪認原
    告之主張為真實。　　
四、原告復主張被告應給付積欠之租金18,000元，並請求被告騰
    空遷讓返還系爭停車位等情，是本件爭點即為：（一）原告
    請求被告給付租金18,000元，有無理由？（二）原告請求被
    告騰空遷讓返還系爭停車位，有無理由？　　
（一）原告請求被告給付租金18,000元，有無理由？　　
　　1.按民法第439條前段規定：「承租人應依約定日期，支付
      租金。」又押租金之主要目的在擔保承租人租金之給付及
      租賃債務之履行，故租賃關係消滅後，承租人如有欠租或
      其他債務不履行時，其所交付之押租金，發生當然抵充之
      效力（最高法院87年度台上字第1631號判決意旨可資參照
      ）。
　　2.查系爭租約約定租金每月1,500元，惟被告自109年9月20
      日起至110年9月19日止皆未依約給付租金，均如前述。是
      被告共積欠原告12個月之租金即18,000元（1,500×12＝18,
      000元）。扣除被告已給付之押金3,000元後，原告得向被
      告請求之租金即為15,000元。逾此範圍之請求，即屬無據
      。
（二）原告請求被告騰空遷讓返還系爭停車位，有無理由？　
　　　按租賃定有期限者，其租賃關係，於期限屆滿時消滅；承
      租人於租賃關係終止後，應返還租賃物，民法第450條第1
      項、民法第455條前段分別定有明文。本件系爭租約之租
      賃期限經兩造合意延長一年係至110年9月19日止，且系爭
      租約第4條第3款亦有約定：「乙方（即被告）於租賃期滿
      應即將停車位（誤載為房屋）遷讓交還，不得向甲方（即
      原告）請求任何費用」，堪認兩造間之系爭租約已因租期
      屆滿而消滅，然被告迄今尚未將系爭停車位返還予原告，
      其占有系爭停車位已失其權源，揆諸前開法條規定，原告
      訴請被告騰空遷讓返還系爭停車位，洵為正當。
五、末按給付有確定期限者，債務人自期限屆滿時起，負遲延責
    任；又遲延之債務，以支付金錢為標的者，債權人得請求依
    法定利率計算之遲延利息；而應付利息之債務，其利率未經
    約定，亦無法律可據者，週年利率為百分之五，民法第229
    條第1項、第233條第1項前段、第203條分別定有明文。本件
    兩造既約定本件租金之給付為每月20日前給付(見本院卷第4
    頁)，揆諸上開規定，原告請求被告給付自109年9月19日起
    算之利息，因未區分被告按月所應給付之租金、此部分因遲
    延所生之利息及扣除押金抵充之金額，其請求於法即有未合
    。是原告請求被告給付如附表所示之利息，應屬有據。逾此
    範圍之請求，不應准許。
六、綜上所述，原告依租賃物返還請求權、系爭租約之法律關係
    ，請求被告給付15,000元及附表所示之利息，並返還系爭停
    車位，為有理由，應予准許，逾此範圍之請求，為無理由，
    應予駁回。　　　
七、本件係就民事訴訟法第427條第1項訴訟適用簡易程序所為被
    告敗訴之判決，爰依同法第389條第1項第3款規定，依職權
    宣告假執行。
八、訴訟費用負擔之依據：民事訴訟法第79條。爰就訴訟費用部
    分諭知如主文第4項所示。　　　
中　　華　　民　　國　　111 　年　　7 　　月　　 6  　日
                  中壢簡易庭      法  官  張博鈞
以上為正本係照原本作成。
如不服本判決，應於送達後20日內，向本院提出上訴狀並表明上
訴理由，如於本判決宣示後送達前提起上訴者，應於判決送達後
20日內補提上訴理由書（須附繕本）。
如委任律師提起上訴者，應一併繳納上訴審裁判費。
中　　華　　民　　國　　111 　年　　7 　　月　　 6  　日
                                  書記官  張季容　　　
附表：
編號  租欠租金月份 積欠租金金 額(新臺幣) 利  息  及  起  算  日 1 109年11月20日至 109年12月19日   1,500元 自109年11月20日起至清償日止按週年利率5％計算之利息 2 109年12月20日至 110年1月19日   1,500元 自109年12月20日起至清償日止按週年利率5％計算之利息 3 110年1月20日至 110年2月19日   1,500元 自110年1月20日起至清償日止按週年利率5％計算之利息 4 110年2月20日至 110年3月19日   1,500元 自110年2月20日起至清償日止按週年利率5％計算之利息   5 110年3月20日至 110年4月19日   1,500元 自110年3月20日起至清償日止按週年利率5％計算之利息   6 110年4月20日至 110年5月19日   1,500元 自110年4月20日起至清償日止按週年利率5％計算之利息   7 110年5月20日至 110年6月19日   1,500元 自110年5月20日起至清償日止按週年利率5％計算之利息   8 110年6月20日至 110年7月19日   1,500元 自110年6月20日起至清償日止按週年利率5％計算之利息   9 110年7月20日至 110年8月19日   1,500元 自110年7月20日起至清償日止按週年利率5％計算之利息  10 110年8月20日至 110年9月19日   1,500元 自110年8月20日起至清償日止按週年利率5％計算之利息 合計  15,000元